# 关于经营租赁中的的问题，求教大家解惑

提问人：raul222 时间：2017-08-05 08:24:08
准则中，出租人承担了承租人某些费用的，承租人应将该费用从租金费用总额中扣除，按扣除后的租金费用余额在租赁期内进行分摊。 这句话有点糊涂，承租人对于出租人承担的费用到底做不做当期损益？（ 16 年考试真题中出现了，答案是不做处理）
比如出租人承担水电费，虽然出租人承担了，但这部分费用肯定是加在租金里了，那我给租金是包含水电费的吧(羊毛出在羊身上啊)，核算的时候虽然扣除了水电费后核算租金分摊，但扣除的部分我肯定也得处理啊

回答人：chenyiwei
这里的水电费一般不认为是“出租人承担承租人的某些费用”，一般是指承担租赁场地装修费等属于承租人自身、明显与该租赁安排无直接关系的费用。所以你说的水电费举例不完全恰当，在水电费这个例子中，仍应按名义租金总额确认租金收入，代付的水电费计入租赁业务的成本。

提问人：raul222 时间：2017-08-05 15:23:11
谢谢 就像您说的 比如是代垫装修费吧 那承租人核算这部分费用吗 还是糊涂

回答人：chenyiwei
承租人可按出租人承诺承担的装修费金额冲减长期待摊费用，按冲减后的金额在该装修自身的使用年限和剩余租赁年限两者中的较短年限内摊销。